臺灣桃園地方法院刑事判決
111年度訴字第279號
公  訴  人  臺灣桃園地方檢察署檢察官 
被      告  李偉民



指定辯護人  本院公設辯護人廖彥傑
            本院公設辯護人王暐凱
上列被告因違反毒品危害防制條例案件，經檢察官提起公訴（11
1年度偵字第5915號）及移送併辦（111年度偵字第13083號），
本院判決如下：
    主  文
李偉民犯如附表一編號1至8罪名欄所示之罪，各處如附表一編號
1至8主文欄所示之刑及沒收。應執行有期徒刑拾柒年陸月。沒收
部分併執行之。
    事  實
一、李偉民明知海洛因、甲基安非他命分別為毒品危害防制條例
    所列之第一級毒品、第二級毒品，依法不得持有、販賣，基
    於販賣第一級毒品海洛因、第二級毒品甲基安非他命以牟利
    之犯意，以通訊軟體LINE通話功能、手機接聽高惠美、林義
    山、黃孟堃等人聯繫洽購毒品之來電後或直接在住處等候簡
    聖賢前來購買毒品，李偉民即將如附表一毒品種類、重量欄
    所示之毒品備妥，而分別為附表一編號1所示之販賣第一級
    毒品海洛因、第二級毒品甲基安非他命與附表一編號1所示
    之購毒者；附表一編號2至8所示之販賣第一級毒品海洛因與
    附表一編號2至8所示之購毒者。嗣經警方持本署檢察官核發
    之拘票將李偉民拘提到案，並扣得手機1支（內含門號00000
    00000號SIM卡1張），而悉上情。
二、案經桃園市政府警察局龜山分局報告臺灣桃園地方檢察署檢
    察官偵查起訴及移送併辦。
    理  由
壹、程序部分：
一、按被告以外之人於審判外之言詞或書面陳述，除法律有規定
    者外，不得作為證據，刑事訴訟法第159條第1項固定有明文
    。惟被告以外之人於審判外之陳述，雖不符同法第159條之1
    至第159之4之規定，而經當事人於審判程序同意作為證據，
    法院審酌該言詞陳述或書面陳述作成時之情況，認為適當者
    ，亦得為證據。又當事人、代理人或辯護人於法院調查證據
    時，知有第159條第1項不得為證據之情形，而未於言詞辯論
    終結前聲明異議者，視為有前項之同意，同法第159條之5第
    1、2項亦定有明文。本案所引用之被告以外之人於審判外之
    陳述，雖為傳聞證據，惟檢察官、被告李偉民及其辯護人於
    本院準備程序中並未爭執該等陳述之證據能力，且迄至言詞
    辯論終結前亦未再聲明異議，本院審酌上開證據資料製作時
    之情況，尚查無違法不當及證明力明顯過低之瑕疵，亦認為
    以之作為證據應屬適當，故揆諸前開法律規定與說明，爰依
    刑事訴訟法第159條之5規定，認前揭證據資料有證據能力。
二、另本院以下所引用之非供述證據，均與本件事實具有自然關
    聯性，且核屬書證、物證性質，又查無事證足認有違背法定
    程序或經偽造、變造所取得等證據排除之情事，復經本院依
    刑事訴訟法第164條、第165條踐行物證、書證之調查程序，
    況檢察官、被告及其辯護人對此部分之證據能力亦均不爭執
    ，是堪認均有證據能力。
貳、實體部分：
一、認定事實之理由及依據：
  ㈠上開犯罪事實，業經被告李偉民於偵查（惟就附表一編號7部
    分所示之販賣第一級毒品犯行，被告於偵查中並未坦承犯行
    ，理由詳後述）、本院訊問、準備程序及審理時均坦承不諱
    （偵字第5915號卷二第69至75頁、第79至90頁、第117至123
    頁、第217至220頁、本院聲羈字卷第51至54頁、訴字卷第55
    至63頁、第97至101頁、第145至155頁、第203頁），核與證
    人林義山、高惠美、黃孟堃、簡聖賢於警詢及偵訊中之證數
    內容大致相符（偵字第5915號卷一第113至122頁、第169至1
    75頁、第201至209頁、第241至249頁、偵字第5915號卷二第
    17至21頁、第9至11頁、第25至30頁、偵字第13083號卷第28
    5至289頁），並有桃園市政府警察局龜山分局搜索扣押筆錄
    、扣押物品目錄表、現場照片、桃園市政府警察局龜山分局
    龜山派出所警員偵查報告、手機對話紀錄、通訊軟體對話截
    圖、監視器畫面截圖、手機雙向通聯紀錄、手機行動上網歷
    程等件附卷可稽（偵字第5915號卷一第61至64頁、第73至77
    頁、第87至91頁、第99至111頁、第129至133頁、第141至16
    1頁、第163至166頁、第193至198頁、第199至200頁、第215
    至219頁、第227至233頁、第234至239頁、第257至261頁、
    第271至272頁、第273至280頁、第281至291頁、第293至298
    頁、偵字第5915號卷二第47至57頁、第59至62頁)，足徵上
    開被告前揭具任意性之自白核與事實相符，而堪予採信。
  ㈡按販賣毒品之所謂販賣行為，須行為人主觀上有營利意圖，
    且客觀上有販賣毒品行為，即足構成，至於實際上是否已經
    獲利，則非所問；必也始終無營利之意思，而以原價或低於
    原價有償讓與他人，方難謂為販賣行為，而僅得以轉讓罪論
    處（最高法院93年度台上字第1651號判決參照）。又販賣毒
    品係政府嚴予查緝之違法行為，且可任意分裝或增減其分量
    ，各次買賣之價格，當亦各有差異，隨供需雙方之資力、關
    係之深淺、需求之數量、貨源之充裕與否、販賣者對於資金
    之需求如何即殷切與否，以及政府查緝之態度，進而為各種
    不同之風險評估，而為機動性之調整，因之販賣之利得，除
    經坦承犯行，或帳冊價量均記載明確外，委難察得實情，是
    縱未確切查得販賣賺取之實際差價，但除別有事證，足認係
    按同一價格轉讓，確未牟利之情形外，尚難執此認非法販賣
    之事證有所不足，致知過坦承者難辭重典，飾詞否認者反得
    逞僥倖，而失情理之平。況且，販賣者從各種「價差」或「
    量差」或係「純度」謀取利潤方式，或有差異，然其所圖利
    益之非法販賣行為目的，則屬相同，並無二致；衡諸毒品取
    得不易，量微價高，依一般社會通念以觀，凡為販賣之不法
    勾當者，倘非以牟利為其主要誘因及目的，應無甘冒被查緝
    法辦重刑之危險，平白無端義務為該買賣之工作，是其販入
    之價格必較售出之價格低廉，而有從中賺取買賣差價牟利之
    意圖及事實，應屬符合論理法則，且不違背社會通常經驗之
    合理判斷。查被告於本院訊問時供稱：販賣毒品的獲利是可
    以有多一點毒品讓自己用等語（本院訴字卷第59頁），應認
    被告就本件販賣毒品之各次犯行，主觀上應有從中賺取買賣
    量差以營利之意圖，至為灼然。
  ㈢綜上所述，本件事證明確，被告上揭犯行均堪認定，俱應依
    法論科。
三、論罪科刑：
  ㈠核被告之所為：
　⒈被告就附表一編號1部分所為，係犯毒品危害防制條例第4條
    第1項販賣第一級毒品罪、毒品危害防制條例第4條第2項販
    賣第二級毒品罪。
　⒉被告附表一編號2至8部分所為，均係犯毒品危害防制條例第4
    條第1項販賣第一級毒品罪（共7罪）。
　⒊被告各次販賣前持有第一級毒品、第二級毒品之低度行為，
    分別為其販賣之高度行為所吸收，不另論罪。
　㈡被告如附表一編號1部分所為，係以一行為同時觸犯販賣第一
    級毒品罪及販賣第二級毒品罪，為想像競合犯，應依刑法第
    55條規定，從一重之販賣第一級毒品罪處斷。
　㈢被告上開8次販賣第一級毒品之各次犯行間，犯意有別，行為
    互殊，應予分論併罰
　㈣刑之加重：
  ⒈依108年2月22日公佈之司法院釋字第775號解釋文：「刑法第
    47條第1項規定：『受徒刑之執行完畢，或一部之執行而赦免
    後，5年以內故意再犯有期徒刑以上之罪者，為累犯，加重
    本刑至2分之1。』有關累犯加重本刑部分，不生違反憲法一
    行為不二罰原則之問題。惟其不分情節，基於累犯者有其特
    別惡性及對刑罰反應力薄弱等立法理由，一律加重最低本刑
    ，於不符合刑法第59條所定要件之情形下，致生行為人所受
    之刑罰超過其所應負擔罪責之個案，其人身自由因此遭受過
    苛之侵害部分，對人民受憲法第8條保障之人身自由所為限
    制，不符憲法罪刑相當原則，牴觸憲法第23條比例原則。於
    此範圍內，有關機關應自本解釋公佈之日起2年內，依本解
    釋意旨修正之。於修正前，為避免發生上述罪刑不相當之情
    形，法院就該個案應依本解釋意旨，裁量是否加重最低本刑
    。」是在該解釋文公佈後，本院即應依此意旨認定被告是否
    有依刑法第47條第1項規定加重其刑之必要。
　⒉次按被告構成累犯之事實及應加重其刑之事項，均應由檢察
    官主張並具體指出證明之方法後，經法院踐行調查、辯論程
    序，方得作為論以累犯及是否加重其刑之裁判基礎（最高法
    院110年度台上大字第5660號刑事裁定意旨參照）。經查，
    被告因違反毒品危害防制案件，經法院論罪科刑，由臺北地
    方法院以105年度聲字第2666號裁定定執行有期徒刑2年確定
    ，被告入監執行後，於108年9月24日經假釋付保護管束出監
    ，於109年5月19日保護管束期滿，假釋未經撤銷，未執行之
    刑視為徒刑執行完畢一情，有臺灣高等法院被告前案紀錄表
    在卷可佐，是被告於前案有期徒刑執行完畢5年內，故意再
    犯本件有期徒刑以上之各罪，各為累犯，且檢察官於本院審
    理時陳明略以：被告本次再犯自該當累犯，且罪質相同，又
    變本加厲販賣毒品，顯見被告對刑罰之反應薄弱，請依刑法
    第47條之規定加重其刑等語（本院訴字卷第204頁），據此
    ，本院審酌被告前案亦屬違反毒品危害防制條例，與本案罪
    質相同，參以被告於前案有期徒刑入監執行完畢後，理應產
    生警惕作用，返回社會後能因此自我反省、要求，然假釋出
    監未久即再犯本案之各罪，足見本案並非偶發，前案之徒刑
    執行未能收得明顯之預防、教化之效，堪認有特別惡性及刑
    罰反應力薄弱之情形，有加重其刑予以延長矯正其惡性此一
    特別預防之必要，且如加重其刑，尚與本案被告之罪責相當
    ，並無被告所受之刑罰超過其所應負擔之罪責，被告人身自
    由並無因此遭受過苛之侵害，自無司法院釋字第775號解釋
    意旨所示牴觸比例原則、罪刑不相當之情形存在，爰依上開
    規定，就被告本件所犯各罪，除販賣第一級毒品罪之法定本
    刑死刑、無期徒刑部分不得加重外，其餘部分均各依刑法第
    47條第1項規定加重其刑。
　⒊此外，參照最高法院110年度台上大字第5660號刑事裁定意旨
    ，基於精簡裁判之要求，判決主文無庸為累犯之諭知，附此
    敘明。
  ㈤刑之減輕：
  ⒈按犯第4條至第8條之罪於偵查及歷次審判中均自白者，減輕
    其刑，毒品危害防制條例第17條第2項定有明文。經查：
　①被告如附表一編號1至6、8部分所犯毒品危害防制條例第4條
    第1項之販賣第一級毒品罪（共7罪）。被告於偵查及審理中
    均坦承犯行，均依毒品危害防制條例第17條第2項規定減輕
    其刑。
　②另有關毒品危害防制條例第17條第2項之偵審自白減輕其刑規
    定之適用，考期立法意旨係為鼓勵是類犯罪行為人自白、悔
    過，並期訴訟經濟、節約司法資源而設。此所謂「自白」，
    係指對自己之犯罪事實全部或主要部分為肯定供述之意。自
    白販賣毒品，其關於毒品交易之種類、金額、時間、地點等
    供述內容，須令人足以辨識被告具有肯認其有販賣毒品事實
    之意思，始具有自白效力。而販賣毒品與合資購買、代為購
    買或原價轉讓而幫助他人施用毒品、與他人共同持有毒品或
    轉讓毒品，在外觀上雖均有授受毒品及現金之行為，但因其
    主觀上是否具有營利意圖而異其罪名之論斷；倘僅供述毒品
    種類、金額、時間、地點，但否認有販賣毒品營利之意圖，
    既無從辨識其供述是否有肯認販賣毒品之意思，仍不能認定
    其已自白販賣毒品犯行（最高法院106年度台上字第140號判
    決亦同此意旨）。經查，被告於檢察官訊問時稱：就附表一
    編號7部分，伊有拿0.1克的海洛因給黃孟堃，當時是抱著救
    黃孟堃的想法，因為黃孟堃跪在地上一把鼻涕一把眼淚，伊
    沒有要跟黃孟堃收錢，將來也沒有要黃孟堃還，伊這次沒有
    賣給黃孟堃，就此次犯行，伊瞭解伊沒有認罪，因為伊這次
    是真的沒有賣等語（偵字第5912號卷第218至219頁），可徵
    被告於偵查庭僅承認毒品交易之時間、地點、種類及金額，
    惟稱其無賺取金額之意，此筆交易其未獲得報酬等節，依上
    開說明，被告就附表一編號7部分，就販賣毒品犯罪之重要
    構成要件事實即意圖營利一節，既未坦承，顯非自白販賣毒
    品，自無上揭減刑規定適用。
  ⒉次按毒品危害防制條例第17條第1項規定「犯第四條至第八條
    、第十條或第十一條之罪，供出毒品來源，因而查獲其他正
    犯或共犯者，減輕或免除其刑。」旨在鼓勵毒品下游者具體
    供出其上游供應人，俾進一步擴大查緝績效，揪出其他正犯
    或共犯，以確實防制毒品泛濫或更為擴散。所稱「毒品來源
    」，係指被告原持有供己犯同條項所列之罪之毒品源自何人
    之謂。而所謂「供出毒品來源，因而查獲」，係指被告詳實
    供出毒品來源之具體事證，因而使有偵查（或調查）犯罪職
    權之公務員知悉而對之發動偵查（或調查），並因而查獲者
    而言（參見最高法院103年度台上字第1382號、103年度台上
    字第2000號判決）。經查，被告雖陳稱其本件所涉犯行毒品
    來源為「謝茜」，然經本院分別向臺灣桃園地方檢察署、桃
    園市政府警察局龜山分局函詢，經臺灣桃園地方檢察署回覆
    稱：被告提供情資不足，未查獲毒品來源或其他正犯、共犯
    等語；龜山分局則檢附之職務報告稱：本案被告並無法提供
    相關事證以佐證謝茜之犯罪事實，且本分局並無法據被告供
    述調查蒐集到其他相關犯罪事證，故本分局員警並無法因被
    告李偉民之供稱查獲其毒品來源或其他正犯、共犯等語，有
    臺灣桃園地方檢察署111年4月7日桃檢維往111偵5915字第11
    19038442號函及桃園市政府警察局龜山分局111年4月4日山
    警分刑字第1110011310號函暨所檢附之職務報告在卷可按（
    本院訴字卷第131頁、第133至135頁），則依前揭說明，被
    告所涉各次販賣第一級毒品及販賣第二級毒品等犯行，並不
    符合上開減刑規定之要件，自無毒品危害防制條例第17條第
    1項減刑規定之適用。
　⒊刑法第59條規定之適用：
　①按毒品危害防制條例第4條第1項之販賣第一級毒品罪之法定
    刑為「死刑或無期徒刑；處無期徒刑者，得併科3千萬元以
    下罰金」，然同為販賣第一級毒品之人，其原因動機不一，
    犯罪情節未必盡同，或有大盤毒梟者，亦有中、小盤之分，
    甚或僅止於吸毒者友儕間為求互通有無之有償交易者亦有之
    ，其販賣行為所造成危害社會之程度自屬有異，法律科處此
    類犯罪，所設之法定最低本刑卻同為「無期徒刑，得併科新
    臺幣3千萬元以下罰金」，不可謂不重。於此情形，倘依其
    情狀處以有期徒刑，即足以懲儆，並可達防衛社會之目的者
    ，自非不可依客觀之犯行與主觀之惡性二者加以考量其情狀
    ，是否有可憫恕之處，適用刑法第59條之規定酌量減輕其刑
    ，期使個案裁判之量刑，能斟酌至當，符合比例原則。然依
    刑法第59條規定之酌量減輕其刑，必須犯罪另有特殊之原因
    與環境，在客觀上足以引起一般同情，認為即使予以宣告法
    定最低度刑，猶嫌過重者，始有其適用。此所謂法定最低度
    刑，固包括法定最低本刑；惟遇有其他法定減輕之事由時，
    則應係指適用其他法定減輕事由減輕其刑後之最低度刑而言
    。是倘被告適用法定減輕事由減輕其刑後，猶認其犯罪之情
    狀顯可憫恕，即使科以該減輕後之最低度刑仍嫌過重者，始
    得適用刑法第59條規定酌量減輕其刑（最高法院100年度台
    上字第1553號判決意旨參照）。
　②經查，被告就附表一編號1至8所示販賣第一級毒品犯行（共8
    罪），獲利僅有數千元，賺取之利差甚微，販售對象非多，
    交易金額、數量也均非鉅，被告因一時牟利致肇犯行，危害
    程度亦非甚廣，與大量散播毒品之大盤、中盤毒販相較，其
    間顯然有別，惡性尚非重大不赦，且被告犯後已坦承犯行，
    深具悔意，且有關附表一編號1至6、8所示犯行，縱依毒品
    危害防制條例第17條第2項減刑後（被告販賣第一級毒品，
    固為累犯，裁量後僅得依刑法關於累犯規定加重併科罰金部
    分之法定刑），科處最輕本刑有期徒刑15年，有關附表一編
    號7所示犯行，縱科以最低度刑即無期徒刑，均猶嫌過重，
    實屬情輕法重，在客觀上足以引起一般之同情，尚有堪資憫
    恕之處，爰就被告上開各次所犯之販賣第一級毒品罪，均依
    刑法第59條酌量減輕其刑。
　㈥又被告所為本案各次販賣第一級毒品犯行，分別有上開認定
    之加重、減輕事由，爰依法就附表一編號1至6、8所示部分
    ，依法先加重後遞減其刑，另就附表一編號7部分，依法先
    加重後酌量減輕其刑（販賣第一級毒品罪之法定刑為死刑或
    無期徒刑，雖被告亦構成累犯，惟因法定本刑死刑或無期徒
    刑部分不得加重，故無先加後減適用）。
　㈦爰審酌毒品對社會秩序及國民健康危害至深且鉅，嚴重影響
    社會治安，販賣行為情節尤重，更應嚴加非難，所為實乃法
    所不容而懸為厲禁，被告明知第一級毒品海洛因、第二級毒
    品甲基安非他命對人體健康戕害甚鉅，不得持有及販賣，竟
    無視於我國政府禁絕毒害之堅定立場，因圖一己私人經濟利
    益，任意販賣第一級毒品、第二級毒品與他人牟利，肇生他
    人施用毒品之來源，戕害國民身心健康，且有滋生其他犯罪
    之可能，對社會所生危害程度非輕，惟考量被告犯後坦承犯
    行，尚見悔意，犯後態度尚可，兼衡被告個人之品行（被告
    有毒品相關前科，已構成累犯加重之部分，量刑時不重複評
    價）、被告於警詢中自述國中畢業之智識程度、職業為臨時
    工、家庭經濟狀況勉持之生活狀況、犯罪之動機、手段等一
    切情狀，分別量處如主文所示之刑，並考量被告所犯附表所
    示各罪之時間接近、罪質相同，行為態樣、動機均相同，責
    任非難重複性高，故就被告所犯如附表一主文欄所示之各罪
    定其應執行之刑。
三、臺灣桃園地方檢察署檢察官111年度偵字第13083號移送併辦
    意旨書所載事實，與本案經檢察官起訴之犯罪事實，係同一
    犯罪事實，本院自應併予審理，附此敘明。
四、沒收部分：
  ㈠按犯毒品危害防制條例第4條至第9條、第12條、第13條或第1
    4條第1項、第2項之罪者，其供犯罪所用之物，不問屬於犯
    罪行為人與否，均沒收之。毒品危害防制條例第19條第1項
    定有明文。經查，扣案如附表二所示之手機1支，係被告所
    有，並用於聯繫本案關於附表一編號1、3、4、6、7所示各
    次販賣第一級毒品或販賣第二級毒品之物，業據被告供承在
    卷，不問該手機及SIM卡屬於被告與否，依毒品危害防制條
    例第19條第1項規定，於被告所犯如附表一編號1、3、4、6
    、7所示販賣第一級毒品罪刑項下諭知沒收。
　㈡按犯罪所得，屬於犯罪行為人者，沒收之，前二項之沒收，
    於全部或一部不能沒收或不宜執行沒收時，追徵其價額，刑
    法第38條之1第1項前段、第3項定有明文。又因販賣毒品所
    得之款項，均應宣告沒收，不以當場搜獲扣押者為限，亦不
    問販賣所得款項中何部分屬於成本，何部分屬於利潤。經查
    ，被告就附表一編號1至8所示各次販賣第一級毒品海洛因
　　，因本件購毒者或有全額付清，或有分文未付，抑或僅支付
    部分款項。準此，被告就其已向購毒者所收取之販毒款項，
    均屬被告之犯罪所得無疑，而上開款項未據扣案，爰依刑法
    第38條之1第1項前段、第3項規定，於被告所涉如附表一編
    號1至3、5至8各次販賣第一級毒品罪刑項下宣告沒收，並諭
    知於全部或一部不能沒收或不宜執行沒收時，追徵其價額。
    至於被告就附表一編號4所示販賣第一級毒品犯行部分，因
    卷內並無證據足資證明被告有就該次毒品交易收取任何販毒
    價款，基於「罪疑利益歸於被告」之原則，自應認被告就附
    表一編號4所示販賣第一級毒品犯行，並未獲得任何販毒所
    得，自無庸宣告沒收。
  ㈢另被告為警方拘提時所扣得之海洛因1包，依卷附資料尚查無
    與被告本案犯罪有何關連，且檢察官已於起訴書敘明被告此
    部分涉嫌持有海洛因部分，經檢察官以另案偵辦中，並非本
    案起訴犯罪事實範圍等情，爰不諭知沒收，併此敘明。
　㈣至被告就上述沒收部分，爰依刑法第40條之2第1項規定，宣
    告併執行之。
據上論斷，應依刑事訴訟法第299條第1項前段，毒品危害防制條
例第4條第1項、第2項、第17條第2項、第19條第1項，刑法第11
條、第55條前段、第59條、第38條之1第1項前段、第3項、第40
條之2第1項、第51條第5款，判決如主文。
本案經檢察官彭師佑提起公訴及移送併辦、檢察官林曉霜到庭執
行職務。　
中　　華　　民　　國　　111 　年　　7 　　月　　1 　　日
　　　　　　　　　刑事第十七庭  審判長法  官  張明道
                                      法  官  張英尉
                                      法  官  李思緯
以上正本證明與原本無異。
如不服本判決應於收受判決後20日內向本院提出上訴書狀，並應
敘述具體理由。其未敘述上訴理由者，應於上訴期間屆滿後20日
內向本院補提理由書(均須按他造當事人之人數附繕本)「切勿逕
送上級法院」。 
       　　　　　　　　　　　 　　　　書記官　薛福山　　
中　　華　　民　　國　　111 　年　　7 　　月　　4 　　日
附表一：
編號 購毒者 交易時間 交易地點 毒品種類、重量 毒品金額（新臺幣） 罪名 主文  聯絡方式       1 高惠美 110年12月8日9時32至37分許 李偉民之桃園市○○區○○街000○0號9樓門前 海洛因、甲基安非他命各1包（重量不詳） 2,000元（已付清） 毒品危害防制條例第4條第1項之販賣第一級毒品罪 李偉民販賣第一級毒品，處有期徒刑柒年玖月。扣案如附表二所示之物沒收；未扣案之犯罪所得新臺幣貳仟元沒收，於全部或一部不能沒收或不宜執行沒收時，追徵其價額。  使用LINE聯絡       2 林義山 110年12月13日11時35分許 李偉民上開住處之地下停車場及電梯內 海洛因1小包（重量不詳） 500元（林義山僅先付300元，尚欠200元） 毒品危害防制條例第4條第1項之販賣第一級毒品罪 李偉民販賣第一級毒品，處有期徒刑柒年柒月。未扣案之犯罪所得新臺幣參佰元沒收，於全部或一部不能沒收或不宜執行沒收時，追徵其價額。  聯絡方式不詳       3 林義山 110年12月22日11時20分許 李偉民上開住處後門旁 海洛因1小包（重量不詳） 500元（林義山僅先付300元，尚欠200元） 毒品危害防制條例第4條第1項之販賣第一級毒品罪 李偉民販賣第一級毒品，處有期徒刑柒年柒月。扣案如附表二所示之物沒收；未扣案之犯罪所得新臺幣參佰元沒收，於全部或一部不能沒收或不宜執行沒收時，追徵其價額。  使用通訊軟體LINE聯絡       4 林義山 111年1月3日18時10分許 李偉民之桃園市○○區○○街000○0號9樓門前 海洛因1小包（毛重0.22公克） 500元（林義山分文未付，尚欠500元） 毒品危害防制條例第4條第1項之販賣第一級毒品罪 李偉民販賣第一級毒品，處有期徒刑柒年柒月。扣案如附表二所示之物沒收。  使用手機聯絡       5 黃孟堃 110年12月14日16時20分許 李偉民之桃園市○○區○○街000○0號9樓門前 海洛因1小包（毛重0.45公克） 2,000元（黃孟堃僅先付1,000元，尚欠1,000元） 毒品危害防制條例第4條第1項之販賣第一級毒品罪 李偉民販賣第一級毒品，處有期徒刑柒年玖月。未扣案之犯罪所得新臺幣壹仟元沒收，於全部或一部不能沒收或不宜執行沒收時，追徵其價額。  聯絡方式不詳       6 黃孟堃 111年1月3日15時許 李偉民之桃園市○○區○○街000○0號9樓門前 海洛因1小包（毛重0.1公克） 500元（黃孟堃僅先付300元，尚欠200元） 毒品危害防制條例第4條第1項之販賣第一級毒品罪 李偉民販賣第一級毒品，處有期徒刑柒年柒月。扣案如附表二所示之物沒收；未扣案之犯罪所得新臺幣參佰元沒收，於全部或一部不能沒收或不宜執行沒收時，追徵其價額。  使用公用電話聯絡       7 黃孟堃 111年1月4日13時14分許  李偉民之桃園市○○區○○街000○0號9樓門前 海洛因1小包（毛重0.20公克） 1,000元（已付清） 毒品危害防制條例第4條第1項之販賣第一級毒品罪 李偉民販賣第一級毒品，處有期徒刑拾伍年貳月。扣案如附表二所示之物沒收；未扣案之犯罪所得新臺幣壹仟元沒收，於全部或一部不能沒收或不宜執行沒收時，追徵其價額。  使用公用電話聯絡       8 簡聖賢 111年1月3日15時15分許 李偉民之桃園市○○區○○街000○0號9樓門前 海洛因1小包（重量不詳） 500元（已付清） 毒品危害防制條例第4條第1項之販賣第一級毒品罪 李偉民販賣第一級毒品，處有期徒刑柒年柒月。未扣案之犯罪所得新臺幣伍佰元沒收，於全部或一部不能沒收或不宜執行沒收時，追徵其價額。  直接前往       

附表二：
編號 物品名稱及數量 1 手機1支（內含門號0000000000號SIM卡1張，SIM卡為被告配偶徐莉庭所有） 

附錄本案論罪科刑法條全文：
毒品危害防制條例第4條
製造、運輸、販賣第一級毒品者，處死刑或無期徒刑；處無期徒
刑者，得併科新臺幣3千萬元以下罰金。
製造、運輸、販賣第二級毒品者，處無期徒刑或10年以上有期徒
刑，得併科新臺幣1千5百萬元以下罰金。
製造、運輸、販賣第三級毒品者，處7年以上有期徒刑，得併科
新臺幣1千萬元以下罰金。
製造、運輸、販賣第四級毒品者，處5年以上12年以下有期徒刑
，得併科新臺幣5百萬元以下罰金。
製造、運輸、販賣專供製造或施用毒品之器具者，處1年以上7年
以下有期徒刑，得併科新臺幣1百50萬元以下罰金。
前五項之未遂犯罰之。